臺灣桃園地方法院小額民事判決　　　　110年度桃小字第294號
原　　　告　許文吉　
訴訟代理人　陳怡婷　
被　　　告　林晨俊　
上列當事人間請求損害賠償事件，本院於民國110 年9 月22日言
詞辯論終結，判決如下：
    主      文
被告應給付原告新臺幣肆仟壹佰參拾陸元，及自民國一百一十年
一月十九日起至清償日止，按年息百分之五計算之利息。
原告其餘之訴駁回。
訴訟費用新臺幣壹仟元，由被告負擔其中新臺幣玖佰貳拾元，餘
由原告負擔。
本判決第一項得假執行。
    事實及理由
壹、程序方面：
    被告經合法通知，未於言詞辯論期日到場，且無民事訴訟法
    第386 條所列各款情形，故依原告之聲請，由其一造辯論而
    為判決。
貳、實體方面：
一、原告主張：被告於民國109 年12月1 日下午4 時47分許，騎
    乘車牌號碼000-0000號普通重型機車（下稱肇事機車）行經
    桃園市桃園區龍泉五街與龍祥街口時，與原告訴訟代理人所
    有、原告所駕駛之車牌號碼000-0000號自用小客車（下稱系
    爭車輛）碰撞，系爭車輛因而受損。其後系爭車輛送廠修復
    ，共計支出維修費用新臺幣（下同）9,165 元，原告訴訟代
    理人並將本件事故所生之損害賠償債權讓與原告。又因兩造
    就本件事故應各負擔2 分之1 之肇事責任，故依侵權行為及
    債權讓與之法律關係起訴請求被告按此比例賠償其中4,500
    元。並聲明：被告應給付原告4,500 元，及自起訴狀繕本送
    達翌日起至清償日止，按年息5%計算之利息。
二、被告未於言詞辯論期日到場，亦未提出書狀作何聲明或陳述
    ，以供本院審酌。
三、本院之判斷：
  ㈠按因故意或過失，不法侵害他人之權利者，負損害賠償責任
    ；汽車、機車或其他非依軌道行駛之動力車輛，在使用中加
    損害於他人者，駕駛人應賠償因此所生之損害；但於防止損
    害之發生，已盡相當之注意者，不在此限；損害之發生或擴
    大，被害人與有過失者，法院得減輕賠償金額，或免除之，
    民法第184 條第1 項前段、第191 條之2 、第217 條第1 項
    分別定有明文。又汽車行駛時，駕駛人應注意車前狀況，並
    隨時採取必要之安全措施；汽車倒車時，應顯示倒車燈光或
    手勢後，謹慎緩慢後倒，並應注意其他車輛及行人，道路交
    通安全規則第94條第3 項、第110 條第2 款亦有規定。本件
    被告於109 年12月1 日下午4 時47分許，騎乘肇事機車自桃
    園市桃園區龍泉五街左轉至龍祥街時，未注意前方由原告駕
    駛之系爭車輛正準備倒車駛入路邊停車格，而因煞車不及，
    追撞系爭車輛；然系爭車輛於倒車時亦有未注意前行中肇事
    機車之情形，足認兩造均有違反上開注意義務之規定而有過
    失。本院考量兩造違反注意義務之程度、對損害結果所施影
    響力之高低，認由兩造各負擔2 分之1 之過失責任應為適當
    。是被告就系爭車輛因本件事故所生損害，即應按此比例負
    賠償之責。
  ㈡又按負損害賠償責任者，應回復他方損害發生前之原狀；債
    權人得請求支付回復原狀所必要之費用，民法第213 條第1
    項、第3 項分別定有明文。而回復原狀費用既以必要者為限
    ，則修理材料以新品換舊品者，即應予計算折舊。本件系爭
    車輛經送廠修復，共計支出9,165 元（含零件費用2,420 元
    、鈑金工資2,772 元、塗裝工資3,973 元），已據其提出估
    價單為據。又依行政院所頒固定資產耐用年數表及固定資產
    折舊率之規定，非運輸業用客車、貨車之耐用年數為5 年，
    依定率遞減法，每年折舊率為1,000 分之369 ，另依營利事
    業所得稅查核準則第95條第6 項規定「固定資產提列折舊採
    用定率遞減法者，以1 年為計算單位，其使用期間未滿1 年
    者，按實際使用之月數相當於全年之比例計算之，不滿1 月
    者，以1 月計」。依車籍資料所示，系爭車輛係108 年12月
    出廠，迄於本件事發前之109 年11月30日為止，已使用1 年
    ，則零件費用經折舊計算後之現值應為1,527 元（計算式詳
    如附表），再加計無須計算折舊之烤漆、拆裝費用後，本件
    修復之必要費用即為8,272 元（計算式：1,527 ＋2,772 ＋
    3,973 ＝8,272 ），再依前述原告與有過失之責任比例予以
    減輕後，本件原告得請求之損害賠償金額共計應為4,136 元
    （計算式：8,272*1/2 ＝4,136 ），原告逾此範圍之請求，
    則無理由。
  ㈢另給付無確定期限者，債務人於債權人得請求給付時，經其
    催告而未為給付，自受催告時起，負遲延責任。其經債權人
    起訴而送達訴狀，或依督促程序送達支付命令，或為其他相
    類之行為者，與催告有同一之效力。遲延之債務，以支付金
    錢為標的者，債權人得請求依法定利率計算之遲延利息。其
    利率未經約定，亦無法律可據者，週年利率為5%，為民法第
    229 條第2 項、第233 條第1 項前段、第203 條分別明定。
    本件原告對被告之損害賠償請求權屬未定給付期限之金錢債
    權，故其就上述4,136 元，請求被告給付起訴狀繕本送達翌
    日即110 年1 月19日（見本院卷第23頁）起至清償日止，按
    年息5%計算之利息，即屬有據。
四、綜上所述，原告依侵權行為及債權讓與之法律關係請求被告
    給付如主文第1 項所示，為有理由，應予准許；逾此範圍之
    請求，則無理由，應予駁回。
五、本判決第1 項係適用小額訴訟程序所為被告敗訴之判決，依
    民事訴訟法第436 條之20規定，應依職權宣告假執行。
六、本件結論已臻明確，兩造其餘攻擊防禦方法及所提證據，經
    審酌均不至影響判決結果，故不逐一論述。
七、訴訟費用負擔之依據：民事訴訟法第79條，並依同法第436
    條之19第1 項確定費用額為1,000 元。
中    華    民    國   110    年    10    月     1    日
                  桃園簡易庭  法  官  陳逸倫
以上為正本係照原本作成。
如不服本判決，應於送達後20日內，向本院提出上訴狀並表明上
訴理由，如於本判決宣示後送達前提起上訴者，應於判決送達後
20日內補提上訴理由書（須附繕本）。
如委任律師提起上訴者，應一併繳納上訴審裁判費。
中    華    民    國   110    年    10    月    4     日
                              書記官  洪惠娟
附錄：
一、民事訴訟法第436條之24第2項：
    對於小額程序之第一審裁判上訴或抗告，非以其違背法令為
    理由，不得為之。
二、民事訴訟法第436條之25：
    上訴狀內應記載上訴理由，表明下列各款事項：
    ㈠原判決所違背之法令及其具體內容。
    ㈡依訴訟資料可認為原判決有違背法令之具體事實。
三、民事訴訟法第471條第1項：（依同法第436條之32第2項規定
    於小額事件之上訴程序準用之）
    上訴狀內未表明上訴理由者，上訴人應於提起上訴後20日內
    ，提出理由書於原第二審法院；未提出者，毌庸命其補正，
    由原第二審法院以裁定駁回之。
附表
-----
折舊時間           金額
第1年折舊值        2,420×0.369=893
第1年折舊後價值    2,420-893=1,527